臺灣雲林地方法院民事裁定
111年度消債更字第54號
聲  請  人
即  債務人  王瓊穗  
代  理  人  張巧妍律師(法扶律師)
上列聲請人因消費者債務清理事件聲請更生，本院裁定如下：
    主  文
債務人甲○○自中華民國一百一十一年八月三十日下午四時起開始
更生程序，並命司法事務官進行本件更生程序。
    理  由
一、按債務人不能清償債務或有不能清償之虞，且無擔保或無優
    先權之本金及利息債務總額未逾新臺幣（下同）1,200萬元
    者，於法院裁定開始清算程序或宣告破產前，得向法院聲請
    更生；債務人對於金融機構負債務者，在聲請更生或清算前
    ，應向最大債權金融機構請求協商債務清償方案，或向其住
    、居所地之法院或鄉、鎮、市、區調解委員會聲請債務清理
    之調解，消費者債務清理條例（下稱消債條例）第3條、第4
    2條第1項、第151條第1項分別定有明文。又按法院開始更生
    程序之裁定，應載明其年、月、日、時，並即時發生效力；
    法院裁定開始更生或清算程序後，得命司法事務官進行更生
    或清算程序，必要時得選任律師、會計師或其他適當之自然
    人或法人一人為監督人或管理人，消債條例第45條第1項、
    第16條第1項亦分別有明文。
二、本件聲請意旨略以：聲請人前因朋友急需用錢，由聲請人向
    保證責任嘉義市第三信用合作社及台北富邦商業銀行股份有
    限公司借款，並將款項一部分借給朋友，惟事後朋友未確實
    還款，聲請人遂再向其他銀行以信用卡借款清償原先之債務
    ，從而以債養債，致無力償還，聲請人因上開不能清償債務
    之情事，前已向本院聲請債務清理之調解，惟經本院111年
    度司消債調字第66號調解不成立，又聲請人所負無擔保或無
    優先權之本金及利息債務總額約2,824,839元，並未逾1,200
    萬元，每月收入扣除生活必要支出及扶養費支出後，所剩無
    幾，復未經法院裁定開始清算程序或宣告破產，爰依消債條
    例規定聲請准予更生等語。
三、聲請人所主張之上開事實，已據其提出財產及收入狀況說明
    書、聲請人之債權人清冊及債務人清冊、財團法人金融聯合
    徵信中心當事人綜合信用報告之債務清理條例前置協商專用
    債權人清冊、全國財產稅總歸戶財產查詢清單、109至110年
    度綜合所得稅各類所得資料清單、申請人收入切結書、勞工
    保險被保險人投保資料表（明細）、本院111年度司消債調
    字第66號調解不成立證明書、戶籍謄本(現戶部分)等為憑（
    見本案卷第17至37頁、第151至153頁），並經調取本院111
    年度司消債調字第66號卷宗(下稱司消債調字案卷)核閱無誤
    。而各債權人所陳報對聲請人之本金及利息、程序費用等債
    權總額高達約6,475,425元(其中永豐商業銀行股份有限公司
    、滙誠第二資產管理股份有限公司並未陳報債權，故以聲請
    人所陳報之金額計算)，有各債權人之陳報狀在卷可佐(見本
    案卷第77至129頁、第175至194頁)。本院審酌聲請人現任職
    於正大大購物中心，依聲請人所提出上開購物中心之出勤紀
    錄表所載(見本案卷第145至150頁)，聲請人於111年2月至7
    月，每月月薪皆為24,700元，又聲請人陳明願以衛生福利部
    所公告臺灣省111年最低生活費14,230元之1.2倍即17,076元
    之標準作為每月生活費支出，另聲請人尚須扶養長子黃柏翔
    ，以王柏翔為101年9月出生，現年10歲，尚未成年，實有受
    扶養之必要，有其戶籍謄本(現戶部分)及本院110年度家非
    調字第285號給付扶養費事件調解筆錄等在卷可參(見本案卷
    第153至156頁)，而聲請人與前夫共同扶養長子黃柏翔，聲
    請人每月支出5,000元之扶養費，亦低於上開每月必要生活
    費用之一半，尚屬可採。故聲請人每月薪資扣除每月必要生
    活費及扶養費支出後，尚有餘額2,624元可供清償債務之用(
    計算式：24,700－17,076－5,000=2,624)。另聲請人並無以要
    保人身分為自己或他人投保商業保險。再參酌聲請人名下虎
    尾郵局存款帳戶餘額為775元(登錄至111年2月25日，見本案
    卷第173頁)。是以，依聲請人所積欠之本金及利息、程序費
    用等債務6,475,425元，扣除其現有資產775元，尚有負有債
    務6,474,650元，以其上開每月只能清償2,624元之清償能力
    計，至少須清償205年餘，始得清償完畢（計算式：6,474,6
    50÷2,624÷12≒205.6，小數點後二位以下捨棄），如加計期
    間產生之利息及違約金，則清償完畢之時間將更長，足認聲
    請人主張其有不能清償債務之情事，堪信屬實。此外，聲請
    人復查無消債條例第6條第3項、第8條或第46條各款所定應
    駁回更生聲請之事由存在，則聲請人聲請更生，核屬有據，
    應予准許。揆諸首開規定，應予裁定開始更生程序，並命司
    法事務官進行本件更生程序，爰裁定如主文。　
中　　華　　民　　國　　111 　年　　8 　　月　　30　　日
              民事第一庭    法　　　官　廖國勝
上為正本係照原本作成。
本件不得抗告。
中　　華　　民　　國　　111 　年　　8 　　月　　30　　日
                            書　記　官　林可芯